# 经营租赁确认租金的问题

提问人：geibob 时间：2015-01-20 12:07:36
请教各位： 公司自 1 月份开始租赁办公楼，若前两个月为免租期，是否应该平摊剩余 10 个月租金？ 会计准则约定的是：对于经营租赁的租金，出租人应当在租赁期内各个期间按照直线法确认为当期损益；其他方法更为系统合理的，也可以采用其他方法。 若按照合同租金金额分月确认，是否合理？

回答人：chenyiwei
如果该 12 个月为不可撤销租赁期（如租赁准则第七条所定义）的，则应将整个租赁期内的全部应付租金在 12 个月的租赁期内分摊，免租期应确认租金费用。

提问人：lxch119 时间：2015-06-22 21:24:30
陈版主，关于租赁收入， 1.如果存在免租期： 请问国际准则同中国准则有无差异？能否可以按照合同法确认收入？ 2.如果不存在免租期，假设五年租赁期，前三年每年 100 万，后两年每年 120 万 是否可以按照合同法确认收入？ 还需要必须要按照准则（ 100 3+120 2=540/5=108万）每年确认 108 年的收入？ 谢谢！

回答人：chenyiwei
关于经营租赁的收入确认问题，IFRS和企业会计准则无差异，均要求将全部租金在整个不可撤销租赁期（包括免租期）内按直线法分摊确认为各年度的收入。